# 请教陈版有关备品备件盘盈的处理

提问人：细鱼 lucy 时间：2010-05-18 20:43:30
陈版： 你好！ 我现在正在做个钢铁企业的收购项目，被收购单位是个民营企业。该企业为了维持正常的生产经营，需要在生产现场准备很多备用的低耗品，也就是说，在最开始生产时就会多领，然后每个月会根据生产计划制定备用备件的费用考核指标，各生产单位领用备品备件，月末根据实际领用数进行指标考核；财务上对这一业务是备件出库就视同消耗 进了制造费用，但实际物品并未消耗 。我们在截止日这一时点上有了一个金额较巨大的盘盈。盘盈的实物资产基本可以分两种情况，一是新的完全没有用过的备件，另一种是重复使用过的备件。由于该单位无法提供物资领用时的原始账面价值，公司要求以评估价值进行盘盈调账。我的问题是：（ 1 ）公司对备品备件的会计处理是否存在差错 ？（ 2 ）盘盈是否可以调账？该怎样调账？迫切希望得到回复，谢谢！

回答人：chenyiwei
回复 楼主 细鱼lucy 的帖子个人理解： “财务上对这一业务是备件出库就视同消耗进了制造费用，但实际物品并未消耗”可能导致多转成本，建议公司以后建立类似“假退料”的制度，将月末已经领用但实物尚未消耗的备品备件转回库存，以避免成本多转的问题。从你说的情况来看，至少全新备件这一块存在会计差错的可能性是比较大的，似乎不应将其视同自然原因的正常盘盈按评估值进行调整。
不知道该公司对存货采用的成本结转方法是什么？如果是较为清晰的先进先出、加权平均等方法，理论上应当是可以追查到目前结存未用的全新备品备件当时发出时的成本，据以进行帐务调整的，似乎不应出现“该单位无法提供物资领用时的原始账面价值”的情形？
另外对于重复使用过的备件，不清楚该企业对备件成本采用什么摊销方法，因为不清楚核算方法，所以可能难以分析导致差异的原因。